【裁判字號】    90,上易,1668
【裁判日期】    901219
【裁判案由】    侵占
【裁判全文】
臺灣高等法院臺南分院刑事判決          九十年度上易字第一六六八號  Ａ
      上  訴  人
      即  被  告  乙  ○  ○
右上訴人因侵占案件，不服臺灣臺南地方法院九十年度訴字第七三四號中華民國九十
年八月十六日第一審判決（起訴案號：臺灣臺南地方法院檢察署九十年度偵緝字第二
七九號），提起上訴，本院判決如左：
      主      文
上訴駁回。
      事      實
一、乙○○前於民國（下同）八十一年間因犯妨害兵役罪，經原審判處有期徒刑七月
    確定，於八十四年四月二十二日（原審誤植為同月二十一日）執行完畢，仍猶不
    知悔改，復於八十九年二月間起任職於傑偉交通事業有限公司（下稱傑偉公司）
    ，擔任跟車捆工收取運費等業務，而於同年三月五日下午六時許，受傑偉公司負
    責人甲○○○之託，辦理送貨至台北縣、市等地，及向永隆託運行收取運費，為
    從事業務之人，詎乙○○竟意圖為自己不法之所有，於翌日（六日）下午十時許
    ，將其所收受永隆託運行所交付之運費新台幣（下同）一萬五千三百六十元，侵
    占入己並花用殆盡，嗣經甲○○○向永隆公司查詢時，始查知上情。
二、案經甲○○○訴由台南縣警察局永康分局訴請臺灣台南地方法院檢察署偵查起訴
    。
      理      由
一、訊據上訴人即被告乙○○（下稱被告）對於右揭事實於偵查中、原審及本院審理
    中均供認不諱（見偵緝卷第十四頁背面、原審卷第二十四頁、本院卷九十年十二
    月五日審判筆錄），核與被害人甲○○○於警訊中指訴委託司機及被告送貨後順
    道去收款等情節相符（見警訊卷第三頁背面），復有被告簽收之請款單二紙（一
    張請款單七０四０元、另一張請款單八三二０元，合計一萬五千三百六十元）在
    卷可資佐證（見警訊卷第六頁），事證已臻明確，被告之犯行洵堪認定。
二、核被告受雇於執行送貨及收款業務，為從事業務之人，竟借此侵占因執行業務所
    收取之公司運費，所為係犯刑法第三百三十六條第二項之業務侵占罪，公訴人認
    被告係犯同法條第一項之公務侵占罪，尚有未洽，起訴法條應予變更。被告前犯
    有如事實欄所載之罪及刑並執行完畢，有台灣台南地方法院檢察署刑案資料查註
    紀錄表及本院被告全國前案紀錄表在卷可按，其於執行完畢後五年之內再犯本件
    有期徒刑以上之罪，為累犯，應依法加重其刑。原審以被告事證已臻明確，因予
    適用刑法第三百三十六條第二項、第四十七條、罰金罰鍰提高標準條第一條前段
    等規定，審酌被告犯罪之動機、目的、手段、所生危害、所得利益、及犯罪後態
    度良好等一切情狀，量處有期徒刑八月，以資懲儆。核其認事用法俱無不合，量
    刑亦稱妥適。被告上訴意旨猶執陳詞，空言指摘原判決量刑過重不當，請求撤銷
    原判決，並無可取，為無理由，應予駁回。
據上論結，應依刑事訴訟法第三百六十八條，判決如主文。
本案經檢察官洪泰文到庭執行職務。
中    華    民    國      九十      年      十二      月      十九      日
                                  臺灣高等法院臺南分院刑事第三庭
                                      審判長法官  黃    崑    宗
                                            法官  楊    省    三
                                            法官  莊    俊    華
右正本證明與原本無異。
不得上訴。
                                      法院書記官  易    慧    玲
中    華    民    國      九十      年      十二      月     二十一     日
附錄本判決論罪科刑法條：
中華民國刑法第三百三十六條
 (公務公益侵占罪、業務侵占罪)
對於公務上或因公益所持有之物，犯前條第一項之罪者，處一年以上七年
以下有期徒刑，得併科五千元以下罰金。
對於業務上所持有之物，犯前條第一項之罪者，處六月以上五年以下有期
徒刑，得併科三千元以下罰金。
前二項之未遂犯罰之。


司法院資訊處製作；財團法人民間司法改革基金會備份。
